【裁判字號】    95,易,155
【裁判日期】    950313
【裁判案由】    
【裁判全文】
臺灣彰化地方法院刑事判決               95年度易字第155號
公  訴  人  臺灣彰化地方法院檢察署檢察官
被      告  甲○○
上列被告因違反商標法案件，經檢察官聲請簡易判決處刑（九十
四年度偵字第八五八七號），本院彰化簡易庭認不宜逕以簡易判
決處刑，簽移本院改依通常程序審理，本院認有刑事訴訟法第二
百七十三條之一第一項之情形，而改依簡式審判程序判決如下：
        主  文
甲○○連續明知為未得商標權人同意，於同一商品，使用相同之
註冊商標之商品而販賣，處有期徒刑月，如易科罰金，以佰
元折算壹日。扣案如附表二所示之仿冒商品貳件及電腦主機壹臺
，均沒收之。
        犯 罪 事  實
一、甲○○明知如附表一所示之商標圖樣，係經法商路易威登馬
    爾悌耶公司（下稱路易威登公司）於民國（下同）六十九年
    五月十六日，依法向我國經濟部中央標準局（該局於八十八
    年一月二十六日起改制為經濟部智慧財產局）申請註冊，取
    得商標專用權（商標註冊號數：第00000000號），
    指定使用於書包、公事包、旅行箱、手提箱袋、旅行箱袋及
    皮夾等商品，商標專用期間自七十年三月一日起至八十年二
    月二十八日止，並已延展專用期限至一百年二月二十八日止
    ，現仍在商標專用期限內，且為相關大眾所共知之著名商標
    ，於商標專用期間內享有禁止他人於相同或類似商品為相同
    或類似使用之排他性權利。復明知姓名、年籍均不詳之成年
    人於奇摩拍賣網上所出售之皮包、皮夾等商品，均係未經路
    易威登公司同意或授權，卻分別與該公司所生產而使用有如
    附表一所示商標圖樣之商品，屬於同一商品，且於各該同一
    商品使用相同於該公司取得商標專用權之如附表一所示之商
    標圖樣，屬仿冒品，竟基於轉售圖利之概括犯意，於九十四
    年五月間某日，以總價新臺幣（下同）一萬五千元之代價，
    購入該等仿冒之皮包及皮夾共十二件，並未經路易威登公司
    同意或授權，即自同年五月間起，在其位於彰化縣彰化市○
    ○街一之二號之住處，利用家中電腦使用ＡＤＳＬ連線上網
    ，並以其所申請之拍賣代號「ｌｅｔｔｅｒ８８２００１」
    登入ＰＣｈｏｍｅ拍賣網站，在該系統內以張貼販賣上開使
    用有如附表一所示商標圖樣之仿冒皮包及皮夾之訊息及照片
    之方式陳列，供不特定人上網瀏覽競標，並以每件仿冒商品
    一百二十元至一千八百元不等之價格販售，且提供電子信箱
    「ｌｅｔｔｅｒ８８２００１＠ｙａｈｏｏ. ｃｏｍ. ｔｗ
    」供作與得標者聯絡購買及匯款事宜之用，待上網得標者將
    得標金額匯款至其所有之中華郵政彰化市仔尾郵局第000
    000－0局號000000－0號存簿儲金帳戶後，再以
    宅即便或郵遞之方式將前述得標之仿冒商品寄予得標者，甲
    ○○即以此方式連續販賣予不特定人多次，賺取差價牟利，
    共計已獲利三千元。嗣於九十四年十月十三日下午三時三十
    分，為警持本院核發之搜索票，前往甲○○前揭住處內執行
    搜索，並扣得尚未賣出之如附表二所示之仿冒商品二件及其
    所有，供其上網販賣仿冒商品所用之電腦主機一臺，而循線
    查悉上情。
二、案經內政部警政署保安警察第二總隊第一大隊第二中隊報請
    臺灣彰化地方法院檢察署檢察官偵查後，聲請簡易判決處刑
    ，經本院彰化簡易庭認不宜逕以簡易判決處刑，簽移本院改
    依通常程序審理，本院認有刑事訴訟法第二百七十三條之一
    第一項之情形，而改依簡式審判程序審理。
        理  由
一、查檢察官聲請以簡易判決處刑之案件，經法院認為有刑事訴
    訟法第四百五十一條之一第四項但書之情形者，應適用通常
    程序審判之，同法第四百五十二條定有明文；又按除被告所
    犯為死刑、無期徒刑、最輕本刑為三年以上有期徒刑之罪或
    高等法院管轄第一審案件者外，於刑事訴訟法第二百七十三
    條第一項程序進行中，被告先就被訴事實為有罪之陳述時，
    審判長得告知被告簡式審判程序之旨，並聽取當事人、代理
    人、辯護人及輔佐人之意見後，裁定進行簡式審判程序；除
    簡式審判程序及簡易程序案件外，第一審應行合議審判，刑
    事訴訟法第二百七十三條之一第一項、第二百八十四條之一
    亦分別定有明文。查本件經本院認確有刑事訴訟法第四百五
    十一條之一第四項但書之情形，不得逕以簡易判決處刑，而
    由本院改依通常程序審理之，惟於本院依刑事訴訟法第二百
    七十三條第一項進行準備程序時，被告甲○○就被訴事實為
    有罪之陳述，且被告所犯係死刑、無期徒刑、最輕本刑為三
    年以上有期徒刑之罪或高等法院管轄第一審案件以外之罪，
    本院合議庭依前揭規定，經評議結果，裁定改由受命法官獨
    任行簡式審判程序，先予敘明。
二、上揭犯罪事實，業據被告甲○○迭於警詢、偵查中與本院行
    準備程序及審理時均坦承不諱（見偵卷第九頁至第十三頁警
    詢筆錄、第五十二頁至第五十三頁偵訊筆錄及本院卷第十二
    頁至第十四頁準備程序與審理筆錄），並經路易威登公司之
    告訴代理人許小玲於警詢中證述綦詳（見偵查卷第十六頁至
    第十七頁警詢筆錄）；而如附表一所示之商標圖樣，業經路
    易威登公司向前經濟部中央標準局註冊取得商標專用權，指
    定使用於書包、公事包、旅行箱、手提箱袋、旅行箱袋及皮
    夾等專用商品上，現仍在專用期間等情，亦有經濟部智慧財
    產局商標資料檢索服務查詢資料一份附卷足憑（附於偵卷第
    十九頁）。又扣案之如附表二所示之商品，經鑑驗發現其材
    質、色澤、配件之結構造型文字標示等均與路易威登公司所
    生產之真品迥異，且品質偽劣，此有路易威登公司於九十四
    年十月十九日所出具之產品意見書一紙可按（附於偵卷第十
    八頁），堪認該等扣案商品確均係未經路易威登公司之同意
    或授權，而擅自於同一商品使用相同於如附表一所示商標圖
    樣之仿冒商品；再參以被告亦自承其明知所販入之前揭商品
    確均係仿冒商標之商品，而仍以高於其所購入價格之代價轉
    售他人圖利，並已獲利約三千元，是被告確係基於轉賣圖利
    之目的而販賣仿冒商品無訛。此外，復有查獲現場照片六幀
    （附於偵卷第四十三頁、第四十四頁）、ＰＣｈｏｍｅ拍賣
    網電腦查詢資料一份（附於偵卷第三十七頁至第四十二頁）
    、中華郵政彰化市仔尾郵局第000000－0局號000
    000－0號存簿儲金簿影本一份（附於偵卷第三十三頁至
    第三十六頁）及扣案如附表二之仿冒商品二件可資佐證，被
    告之自白應與事實相符，洵堪採信。從而，本件事證已臻明
    確，被告上開犯行已堪認定。
四、核被告所為，係犯商標法第八十二條明知為仿冒商標商品而
    販賣罪。其陳列仿冒商標商品行為為販賣仿冒商標商品行為
    所吸收，不另論罰。其先後多次販賣仿冒商標商品之犯行，
    時間緊接，犯罪構成要件相同，顯係基於概括犯意為之，應
    依連續犯之規定論以一罪，並依法加重其刑。爰審酌被告僅
    為圖一己之私利，販賣仿冒他人業已註冊之商標商品，無視
    於政府致力保障智慧財產權之努力及尊重他人無體財產權之
    精神，除影響真正商標權所表彰之品質及商譽，更造成商標
    專用權人之重大損失，甚嚴重損害我國國際名譽，致生危害
    匪淺，惟考量其販賣期間非長、所販賣及查扣之仿冒商品數
    量非多、所得利益亦非甚鉅，暨其犯後坦承一切犯行，態度
    尚佳，暨其並無任何前科紀錄（參其前案紀錄表），素行尚
    佳及其生活狀況、智識程度等一切情狀，量處如主文所示之
    刑，並諭知如易科罰金之折算標準。至扣案如附表二所示之
    仿冒商品二件，係被告違反商標法第八十二條之罪所販賣之
    商品，均應依商標法第八十三條規定，併予宣告沒收；又扣
    案之電腦主機一台，係被告所有，且供本案犯罪所用之物，
    亦爰依刑法第三十八條第一項第二款規定，予以宣告沒收之
    。
據上論斷，應依刑事訴訟法第四百五十二條、第二百七十三條之
一第一項、第二百九十九條第一項前段，商標法第八十二條、第
八十三條，刑法第十一條、第五十六條、第四十一條第一項前段
、第三十八條第一項第二款，罰金罰鍰提高標準條例第二條，判
決如主文。
本案經檢察官田德煙到庭執行職務。
中    華    民    國    95    年    3     月    13    日
                  刑事第一庭          法  官  簡璽容
以上正本證明與原本無異。
如不服本判決，應於判決送達後十日內向本院提出上訴狀 (須附
繕本 )。
中    華    民    國    95    年    3     月    14    日
                                      書記官  王惠嬌
商標法第82條
明知為前條商品而販賣、意圖販賣而陳列、輸出或輸入者，處一
年以下有期徒刑、拘役或科或併科新臺幣5 萬元以下罰金。
附表一：
附表二：
一、仿冒之LOUIS VUITTON皮包一件（侵害如附表一所示之商標
    圖樣）
二、仿冒之LOUIS VUITTON皮夾一件（侵害如附表一所示之商標
    圖樣）


司法院資訊處製作；財團法人民間司法改革基金會備份。
